臺灣臺南地方法院刑事判決
111年度易字第296號
公  訴  人  臺灣臺南地方檢察署檢察官
被      告  劉維華



            郭原嘉



            林朝昇



上列被告因贓物等案件，經檢察官提起公訴（110年度偵字第123
75號），被告就被訴事實均為有罪之陳述，經本院告以簡式審判
程序之旨，並聽取被告與公訴人之意見後，本院合議庭裁定由受
命法官獨任依簡式審判程序審理，判決如下：
    主  文
劉維華共同犯毀越安全設備侵入住宅竊盜罪，處有期徒刑玖月。
未扣案如附表所示犯罪所得均沒收，於全部或一部不能沒收或不
宜執行沒收時，追徵其價額。
郭原嘉共同犯毀越安全設備侵入住宅竊盜罪，處有期徒刑柒月。
林朝昇共同犯搬運贓物罪，處拘役貳拾日，如易科罰金，以新臺
幣壹仟元折算壹日。
    事  實
一、劉維華、郭原嘉（所涉竊取車牌號碼00-0000號車牌部分，
    另為不起訴處分）共同意圖為自己不法之所有，基於竊盜之
    犯意聯絡，於民國110年2月25日凌晨1時35分至2時32分許，
    由劉維華駕駛懸掛不知以何方式取得之車牌號碼00-0000號
    車牌的車牌號碼000-0000號自用小客車（不知情之王怡嬅所
    有，下稱A車）、郭原嘉駕駛車牌號碼0000-00號自用小客車
    (不知情之林朝昇所有，下稱B車)，至臺南市○○區○○里○○里○
    000號陳志亮之住所，以不詳方式破壞上開房屋鐵窗後，自
    窗戶侵入陳志亮住所，並徒手竊取陳志亮所有如附表所示之
    物，得手後分別駕駛A車、B車離去。
二、嗣劉維華、郭原嘉分別駕駛A車、B車載運上開竊得贓物，前
    往高雄市美濃區龍肚不詳地點與林朝昇、邱稚祥、王怡嬅會
    面，後郭原嘉先行離開，復由劉維華駕駛A車搭載王怡嬅、
    林朝昇駕駛B車搭載邱稚祥，於同日上午不詳時間前往臺南
    市○○區○○路000號香香洗車場。詎林朝昇、邱稚祥（由本院
    另行審結）均明知A車、B車裝載物品為劉維華、郭原嘉竊得
    之贓物，仍基於共同搬運贓物之犯意聯絡，於同日不詳時間
    ，在上開香香洗車場，協助劉維華將B車內之贓物搬運至A車
    。
三、案經臺南市政府警察局玉井分局報告臺灣臺南地方檢察署檢
    察官偵查起訴。
    理  由
一、本件被告劉維華、郭原嘉、林朝昇所犯為死刑、無期徒刑、
    最輕本刑為3年以上有期徒刑以外之罪，其於準備程序中就
    被訴事實為有罪之陳述，經告知簡式審判程序之旨，並聽取
    當事人意見後，本院認宜進行簡式審判程序，爰依刑事訴訟
    法第273條之1第1項規定，裁定進行簡式審判程序。又本件
    所引屬於審判外陳述之傳聞證據，依同法第273條之2規定，
    不受第159條第1項關於傳聞法則規定之限制，依法有證據能
    力，均合先敘明。
二、上開事實，業據被告劉維華、郭原嘉、林朝昇分別於偵查及
    本院審理時均坦承不諱（警卷第1至5頁；偵卷第145至153、
    249至257、361至367頁；本院卷第194頁），核與證人陳志
    亮於警詢證述之情節相符（警卷第55至59頁），並有車牌號
    碼00-0000號、AZY-1050號、9436-DL號之車輛詳細資料報表
    各1紙、B車車輛外觀照片2張、現場照片12張、A車行竊前後
    之監視器畫面擷圖7張、香香洗車場監視器畫面擷圖19張等
    附卷可稽（警卷第31至37、49至53、61至79、81至95頁），
    是被告三人上開自白，核屬有據，均堪採信。本案事證已臻
    明確，被告三人犯行洵堪認定，自應依法論科。
三、論罪科刑
㈠、犯罪事實一
  1.按刑法第321條第1項第2款所謂「毀」係指毀損，稱「越」
    則指踰越或超越，祇要踰越或超越門窗、牆垣或安全設備之
    行為，使該門窗、牆垣或安全設備喪失防閑作用，即該當於
    前揭規定之要件。所謂「其他安全設備」，指門窗、牆垣以
    外，依通常觀念足認防盜之一切設備而言，如鐵窗等。查被
    告劉維華、郭原嘉係破壞被害人陳志亮住所之鐵窗，再越過
    鐵窗及窗戶，而侵入被害人住處竊盜，核被告劉維華、郭原
    嘉所為應係犯刑法第321條第1項第1、2款之毀越安全設備、
    侵入住宅竊盜罪。公訴意旨就前開犯罪固認被告劉維華、郭
    原嘉係犯毀越窗戶侵入住宅竊盜罪，然被害人住所之門窗並
    未遭被告劉維華、郭原嘉毀壞，而是鐵窗遭被告二人所毀壞
    ，是公訴意旨前開認定，容有未洽，惟並無犯罪事實擴張或
    減縮之情形，亦無須就此部分依刑事訴訟法第300條規定變
    更起訴法條，併與指明。
  2.被告劉維華、郭原嘉就上開犯行，有犯意之聯絡及行為之分
    擔，為共同正犯。
㈡、事實二部分
　1.核被告林朝昇所為，係犯刑法第349條第1項之搬運贓物罪。
　2.被告林朝昇、邱稚祥就搬運贓物之犯行，有犯意之聯絡及行
    為之分擔，為共同正犯。
㈢、爰以行為人之責任為基礎，審酌被告劉維華、郭原嘉正值青
    壯，不思以正當方式獲取財物，竟圖不勞而獲，深夜毀壞安
    全設備進入他人住所竊盜，嚴重破壞人對居家安全及法秩序
    之信賴，再衡以被告劉維華、郭原嘉多年來反覆竊取他人財
    物，足徵其等法治觀念顯有偏差，且欠缺尊重他人財產法益
    之意識；另審酌被告林朝昇，明知附表所示之物均為竊取而
    來之贓物，仍基於搬運贓物之意思，協助搬運贓物，所為非
    是。惟念被告三人均坦承犯行，且被告林朝昇自警詢至審理
    時均坦承犯行，犯後態度佳，且所涉情節輕微，另兼衡被告
    三人於本院審理時自陳之智識程度、家庭經濟狀況（涉及隱
    私，不予公開，參本院卷第202頁），復考量被告三人犯罪
    方法、動機、不法所得（告訴人於警詢時稱約新臺幣2萬餘
    元）、參與程度、是否為主要支配角色等一切情狀，分別量
    處如主文所示之刑，並就被告林朝昇部分，諭知易科罰金之
    折算標準。
㈣、本件檢察官未提出足以證明被告劉維華、郭原嘉構成累犯事
    實之前案徒刑執行完畢資料及具體指出被告本件有何特別惡
    性及對刑罰反應力薄弱等各節，依最高法院刑事大法庭110
    年度台上大字第5660號裁定意旨，本院無從裁量是否因累犯
    而應加重其刑，附此敘明。
四、沒收
    被告劉維華、郭原嘉雖共同竊取如附表所示之物，然被告郭
    原嘉於偵訊時稱：並未分得任何錢及物品，只是去幫忙等語
    （偵卷第367頁），而依卷內證據，亦無被告郭原嘉有取走
    贓物之證明，且被告郭原嘉亦未至香香洗車場分贓，是被告
    郭原嘉所辯其未取得不法所得，尚非無據。被告劉維華所竊
    得如附表所示之物，均係犯罪所得，迄未實際合法發還予被
    害人，復無證據佐證已由他人取得，均應依刑法第38條之1
    第1項前段之規定，予以宣告沒收，並依同條第3項之規定，
    於全部或一部不能沒收或不宜執行沒收時，追徵其價額。
據上論斷，依刑事訴訟法273條之1第1項、第299條第1項前段，
刑法第28條、第321條第1項第1款、第2款、第349條第1項、第41
條第1項前段、第38條之1第1項、第3項，刑法施行法第1條之1，
判決如主文。
本案經檢察官張佳蓉提起公訴，檢察官陳于文到庭執行職務。
中　　華　　民　　國　　111 　年　　5 　　月　　17　　日
　　　　　　　　　刑事第三庭    法　官　茆怡文
以上正本證明與原本無異。
如不服本判決應於收受本判決後20日內向本院提出上訴書狀，並
應敘述具體理由。其未敘述上訴理由者，應於上訴期間屆滿後20
日內向本院補提理由書狀（均須按他造當事人之人數附繕本）「
切勿逕送上級法院」。 
　　　　　　　　　　　　　　　　書記官　薛雯庭
中　　華　　民　　國　　111 　年　　5 　　月　　17　　日
附錄本案論罪科刑法條：
刑法第321條
犯前條第1項、第2項之罪而有下列情形之一者，處6月以上5年以
下有期徒刑，得併科50萬元以下罰金：
一、侵入住宅或有人居住之建築物、船艦或隱匿其內而犯之。
二、毀越門窗、牆垣或其他安全設備而犯之。
三、攜帶兇器而犯之。
四、結夥三人以上而犯之。
五、乘火災、水災或其他災害之際而犯之。
六、在車站、港埠、航空站或其他供水、陸、空公眾運輸之舟、
    車、航空機內而犯之。
前項之未遂犯罰之。
　　
刑法第349條
收受、搬運、寄藏、故買贓物或媒介者，處五年以下有期徒刑、
拘役或科或併科50萬元以下罰金。
因贓物變得之財物，以贓物論。 

附表
編號 所竊物品 1 液晶電視1台、帳篷2件、海尼根啤酒1箱、臺灣啤酒6罐、電子飛鏢靶1個、藍芽音響1個、枕頭1個、行李箱1個、礦泉水1箱及飲料、泡麵若干等物品（共價值新臺幣2萬元）